【裁判字號】    98,上訴,825
【裁判日期】    981027
【裁判案由】    強盜等
【裁判全文】
臺灣高等法院臺南分院刑事判決         98年度上訴字第825號
上  訴  人
即  被  告  甲○○
指定辯護人  本院公設辯護人  丙○○
上列上訴人因強盜等案件，不服臺灣臺南地方法院98年度訴字第
76、214、652號中華民國98年6月26日第一審判決（起訴案號：
臺灣臺南地方法院檢察署97年度偵字第15036號；追加起訴：97
年度偵字第17612號、98年度偵字第4889號），提起上訴，本院
判決如下：
    主  文
上訴駁回。
    理  由
一、按刑事訴訟法第361條、第367條規定，不服地方法院之第一
    審判決而上訴者，應提出上訴書狀，並敘述「具體理由」，
    為上訴必備之程式；其所提出之書狀未敘述上訴理由，或僅
    曾以言詞陳述上訴理由者，均應於上訴期間屆滿後20日內補
    提理由書於第一審法院。第一審法院經形式審查，認逾期未
    補提上訴理由者，應定期間先命補正；逾期未補正者，為上
    訴不合法律上之程式，應以裁定駁回。倘「已提出上訴理由
    」，但所提非屬具體理由者，則由第二審法院以上訴不合法
    律上之程式，判決駁回。而所謂「具體理由」，必依據卷內
    既有訴訟資料或提出新事證，指摘或表明第一審判決有何採
    證認事、用法或量刑等足以影響判決本旨之不當或違法，而
    構成應予撤銷之具體事由，始克當之（例如：依憑證據法則
    具體指出所採證據何以不具證據能力，或依憑卷證資料，明
    確指出所為證據證明力之判斷如何違背經驗、論理法則）；
    倘僅泛言原判決認定事實錯誤、違背法令、量刑失之過重或
    輕縱，而未依上揭意旨指出具體事由，或形式上雖已指出具
    體事由，然該事由縱使屬實，亦不足以認為原判決有何不當
    或違法者（例如：對不具有調查必要性之證據，法院未依聲
    請調查亦未說明理由，或援用證據不當，但除去該證據仍應
    為同一事實之認定），皆難謂係具體理由，俾與第二審上訴
    制度旨在請求第二審法院撤銷、變更第一審不當或違法之判
    決，以實現個案救濟之立法目的相契合，並節制濫行上訴（
    最高法院97年度台上字第892號判決參照）。
二、上訴人上訴意旨略以：被告於地院審理庭訊坦承犯行無半點
    掩飾，誠意面對司法審判，亦證明被告深具悔誤之心。被告
    遭判有期徒刑17年，讓被告心生委屈之感，被告當初帶領警
    方抓到同案被告乙○○得以偵破此案，祈請審酌一切客觀事
    證，予被告一次自新機會，稍減刑期，使被告得以早日返家
    ，孝順年邁雙親，及照顧2名年幼兒子云云。
三、上訴人辯護人則以：
(一)、對於單一犯罪，在採相對不定期刑之制度裡，法院均有一定
    程度之量刑空間，在這量刑空間當中，除非有相當大的必要
    ，非得從重量刑不可，關於法定最輕本刑超過有期徒刑3年
    之重罪，法院總是從最接近最低法定刑度而為刑之宣告，究
    其原因，無非如此刑期：(1)對於個別教化在監受刑之被告，
    已經相當足夠；(2)縱使獲得相對較輕之處罰，被告仍須長久
    被隔離於一般社會之外，如此之刑罰，仍相當嚴重，對於被
    告足生警惕之效果，對於警惕、遏阻一般人犯罪之社會防衛
    效果，亦屬無礙。在單一罪行之宣告刑，其決定，如此；在
    多數罪行之定執行，本於同理，亦應如是。
(二)、被告所涉原審判決附表所列各罪：3件竊盜、6件共同強盜，
    原審判決所量宣告刑，最重者7年8月有期徒刑，合計46年3
    月有期徒刑。有期徒刑7年8月之刑罰之漫漫刑期，用之教化
    被告、警惕被告及一般社會大眾均已足夠，按諸上開說明，
    被告應執行刑之決定，自以接近有期徒刑7年8月至10年有期
    徒刑之間為宜，謹請審酌云云。
四、經查：
(一)、上訴人（即被告）甲○○前曾於民國（下同）89年至90年間
    連續強盜，經臺灣屏東地方法院以90年度訴字第184號判決
    判處有期徒刑9年，嗣經臺灣高等法院高雄分院以90年度上
    訴字第908號判決駁回上訴，再經最高法院以90年度台上字
    第6270號判決駁回上訴確定，入監執行後，於97年8月15日
    縮短刑期假釋出監（98年12月3日縮刑期滿），並交付保護
    管束。
(二)、詎甲○○不知珍惜國家所給予之自新機會，於假釋交付保護
    管束期間，竟單獨為下列竊盜犯行或與乙○○共同為下列強
    盜犯行：
  1.甲○○先於97年10月11日下午18時12分，至屏東縣東港鎮○○街64號上頂租車公司，向辰○○以每日新台幣（下同）1,
    500元代價承租國瑞廠牌、車號JJ-3111號墨綠色自小客車一
    輛，供作代步工具。其後即基於為自己不法所有之意圖，於
    97年10月12日凌晨3時許，在屏東縣潮州鎮○○路217號前，
    持客觀上足以作為兇器使用之鐵製六角板手一支，竊取午○○所有之XT-2140號車牌2面，備供作案時使用（即附表編號
    1所示犯行）。嗣乙○○、甲○○2人另共同基於意圖為自己
    不法所有之犯意聯絡，先由甲○○購入1把西瓜刀及將上開
    竊得之XT-2140號汽車車牌換裝於其前揭租賃車（車牌號碼
    JJ-3111號）車身前、後，旋於同日4時50分許，前往屏東縣
    長治鄉○○村○○路98之36號卯○○○○○，由甲○○先下
    車佯裝加油，乙○○即伺機下車持可供做為凶器使用之西瓜
    刀架在加油站員工巳○○之脖子上說：「把錢拿出來！」等
    語，甲○○則在旁把風之方式，以強暴、脅迫手段致使巳○○無法抗拒，而將其身上放錢之腰包交付予乙○○，乙○○
    再到加油亭內將置放之金錢取走，再由甲○○接應上車後迅
    速逃逸，甲○○隨後將上開竊得之XT-2140號車牌2面沿路丟
    棄，並於同日下午19時50分將車牌號碼JJ-3111號租賃之自
    小客車交還上頂租賃公司員工辰○○，至於彼2人於該處強
    盜取得之現金約38,000元（即附表編號2所示犯行）。
  2.嗣甲○○與乙○○於97年10月12日21時18分許，至位於高雄
    市小港區○○○路63號之全球小客車租賃有限公司（下稱全
    球租賃公司），由乙○○簽訂汽車出租單擔任承租人，甲○○則以「楊文彬」之名義於汽車出租單之連帶保證人欄位填
    載其個人資料，而向全球租賃公司之業務員庚○○租用登記
    於賽維斯有限公司名下，車牌號碼為5019-HH號之銀色國瑞
    牌租賃小客車1輛（引擎號碼為1ZZA138835號，下稱銀色租
    賃車），供為代步之交通工具。甲○○又單獨意圖為自己不
    法之所有，於97年10月13日7時30分前某時許，於高雄市○○區○○路與明義街交叉路口，持客觀上足以作為兇器使用
    之鐵製六角板手1支，竊取丑○○所有、停放於上址之車牌
    號碼D9-7999號車輛之車牌2面得手（即附表編號3所示犯行
    ）。得手後，遂將竊得之上開車牌懸掛於銀色租賃車上而使
    用之。甲○○再另與乙○○共同基於意圖為自己不法所有之
    犯意聯絡，於97年10月14日3時15分許，駕駛懸掛上開D9-79
    99號汽車車牌二面之銀色租賃車進入址設南投縣草屯鎮○○
    路386號之壬○○○○○○○，2人先為該銀色租賃車加500
    元之無鉛汽油後，非但未予付款，更均以頭戴鴨舌帽，手持
    客觀上具有殺傷力之兇器西瓜刀為犯罪工具，分工由乙○○
    以西瓜刀架在上開加油站員工子○○頸部，由甲○○持西瓜
    刀割斷子○○所掛腰包，以強暴、脅迫方式，致使子○○不
    能抗拒，而取得現金約5,838元、簽帳單3張、客人信用卡簽
    名存根2張後，駕車逃逸（即附表編號4所示犯行）。
  3.又甲○○、乙○○再與第三人呂學鑫（另由屏東地檢署偵辦
    中）共同基於意圖為自己不法所有之犯意聯絡，於同年月16
    日4時15分許，由呂學鑫將乙○○等2人承租之5019-HH號自
    小客車前後車身之車牌更換為7H-0880號車牌（該車牌2面為
    甲○○於97年10月15日凌晨某時，在高雄縣湖內鄉東方工專
    附近拾獲後侵占入己，備供作案使用，而甲○○此部分侵占
    離本人持有物罪，業經臺灣嘉義地方法院98年度訴字第42號
    另行裁判）後，一同駕駛上開懸掛7H-0880號之銀色租賃車
    至高雄市小港區○○○路477號之台灣優力加油站佯裝加油
    ，待加滿油上油箱蓋時，彼3人即持刀下車，由乙○○負責
    把風，甲○○持西瓜刀及呂學鑫持藍波刀，喝令加油站員工
    亥○○、戌○○不要動，以強暴脅迫方式使員工戌○○、亥
    ○○無法抗拒，呂學鑫強行取走加油亭內硬幣錢盤、甲○○
    則以刀割下戌○○身上之現金腰包後迅速逃逸，總計取得現
    金22,480元（即附表編號5所示犯行）（至於彼等犯案所使
    用之7H-0880號車牌2面、西瓜刀等物，則於彼等於97年10月
    17日凌晨5時45分許，於嘉義縣大林鎮○○里○○路343號之
    明華加油站另犯強盜罪行後隨處丟棄）。
  4.嗣甲○○仍不知悔改，猶於97年10月18日凌晨不詳時間，在
    嘉義縣水上鄉○○村○○路「海島檳榔攤」前，意圖為自己
    不法之所有，持客觀上足以作為兇器使用之鐵製六角板手一
    支，竊取寅○○所有、停放於上址之車牌號碼3950-NL車輛
    之車牌二面得手（即附表編號6所示犯行）（甲○○竊取本
    件車牌後，即將其所有之鐵製六角板手1支隨處丟棄）。甲○○於竊得上開車牌2面得手後，遂駕駛前揭5019-HH號銀色
    租賃車與乙○○共同驅車前往臺南縣市，先由乙○○至位於
    臺南市○○路與林森路交叉路口附近「全國五金生活館」購
    買西瓜刀2把後，甲○○再將竊得之上開3950-NL號車牌2面
    換裝懸掛於銀色租賃車上而使用之，再與乙○○共同基於意
    圖為自己不法所有之犯意聯絡，而分別起意為下列犯罪行為
    ：
    (1)於97年10月18日3時36分許，在址設臺南縣歸仁鄉○○○
      路○段387號之酉○○○○內，駕駛上開懸掛3950-NL號汽
      車車牌2面之銀色租賃車，彼等先為該銀色租賃車加上千
      元之無鉛汽油後，再均以頭戴鴨舌帽，手持客觀上具有殺
      傷力之兇器西瓜刀為犯罪工具，分工由乙○○以西瓜刀架
      在酉○○○○員工丁○○頸部，並強取丁○○所掛腰包，
      甲○○則持西瓜刀至加油亭內擅取金錢，以強暴、脅迫方
      式，致使丁○○不能抗拒，而取得現金約11,321元後，駕
      車逃逸（即附表編號7所示犯行）。
    (2)於97年10月18日3時41分許，在址設臺南縣歸仁鄉○○路○
      段117號之未○○○○內，駕駛上開懸掛3950-NL號汽車車
      牌2面之銀色租賃車進入加油站佯裝加油，再均以頭戴鴨
      舌帽，手持客觀上具有殺傷力之兇器西瓜刀為犯罪工具，
      分工由甲○○、乙○○持西瓜刀站在未○○○○員工戊○○身旁，喝令戊○○不准動且要求交出所掛腰包，惟戊○○因緊張解不開腰包，甲○○遂欲強取戊○○腰包，然因
      腰包內金錢掉落在地，甲○○、乙○○見狀趕緊駕車逃逸
      ，未取得任何財物（即附表編號8所示犯行）。
    (3)於97年10月18日3時55分許，駕駛懸掛3950-NL號車牌2面
      之銀色租賃車至位於臺南縣歸仁鄉○○○路○段55號之辛○○○○○○○，彼2人先為該銀色租賃車加油200元之無鉛汽
      油並付款後，趁辛○ ○○○○○○員工己○○替他輛機車加油
      之機會，再均以頭戴鴨舌帽，手持客觀上具有殺傷力之兇
      器西瓜刀為犯罪工具，分工由乙○○持西瓜刀站在加油亭
      外，由甲○○進入加油亭內強取財物，以強暴、脅迫方式
      ，致使己○○不能抗拒，而取得現金約13,199元後，駕車
      逃逸，西瓜刀2把及3950-NL車牌2面則沿路丟棄（即附表
      編號9所示犯行）。
(三)、嗣警方獲報後，即於翌日零時10分許循路口監視器畫面，追
    尋上開犯罪所用車輛，旋即在雲林縣斗六市○○路之葡京遊
    藝場前查獲駕駛懸掛5019-HH號銀色租賃車之甲○○，進而
    逮捕乙○○歸案，並比對監視器攝得之上開銀色租賃車左後
    保險桿凹痕受損特徵及作案手法後，循線查悉上情，警方並
    在乙○○身上扣得贓款2,245元（在台南縣地區犯案所得）
    ，犯案用之深藍色橫條短袖上衣、黑色長西裝褲、黑色鴨舌
    帽等物，另於甲○○身上則扣得贓款700元（自辛○ ○○○○○○搶得之財物）。
五、原審法院以：
(一)、上訴人即被告甲○○就上開事實，於原審準備程序及審判程
    序時坦認不諱，並與下列證據資料相符：
  1.附表編號1所示行為，核與被害人午○○指述、共同被告乙○○之供述情節（屏東縣政府警察局屏東分局警卷第32至35
    、60至61頁；屏東地檢98年度偵字第875號偵查卷第38至39
    頁）、屏東縣警察局車輛協尋電腦輸入單等文件相符，並有
    被告甲○○於原審審理時所繪製之鐵製六角板手一支在卷（
    原審卷第269頁）可稽。
  2.附表編號2所示行為，核與證人即上頂租賃公司員工辰○○
    、卯○○○○○員工癸○○、巳○○之證述、共同被告乙○○之供述情節相符（見前揭警卷第8至10、47至59、32至35
    頁；屏東地檢前揭偵卷第38至39、41至42頁），並有上頂小
    客車租賃契約書影本1份、監視錄影翻拍畫面附於前揭警卷
    （見警卷第11頁、第79至86頁）可稽。
  3.附表編號3所示行為，核與被害人丑○○指述（見南投縣政
    府草屯分局警卷第61至62頁）情節相符，並有失車紀錄單、
    車籍查詢基本資料詳細畫面單各1份（見上開警卷第116至11
    7頁）及被告甲○○於原審審理時所繪製之鐵製六角板手一
    支在卷可稽（見原審前揭卷證）。
  4.附表編號4所示行為，核與證人即全球租賃行主任庚○○、
    山隆加油站員工子○○之證述、共同被告乙○○之供述（見
    上開警卷第65至66、46至56頁；台南地檢97年度偵字第1761
    2號偵查卷第43頁、南投地檢97年度偵字第4838號偵查卷第
    10至12頁）情節相符，並有全球租賃行之汽車出租單影本1
    份、山隆加油站之攝影翻拍畫面、被告甲○○持用00000000
    00號手機門號申登資料及通聯記錄、南投縣草屯鎮○○路與
    太平路交叉路口監視錄影翻拍照片、被告乙○○持用000000
    0000號手機門號通聯記錄、5019-HH號租賃車於97年10月12
    日至同年月14日之GPRS車輛監控航跡列表等文件附於警卷（
    見上開警卷第14至18、35至44、45、68至83、84至95頁）可
    稽。
  5.附表編號5所示行為，核與證人即申○○○○○○員工戌○○、亥○○之指述、共同被告乙○○之供述（見前揭屏東警
    卷第62至69、33頁背面至34頁背面；前揭屏東地檢偵查卷第
    40至43頁）相符，並有申○○○○○○之攝影翻拍畫面附於
    警卷（見上開警卷第91至94頁）可稽。
  6.附表編號6所示行為，核與被害人寅○○之指述、共同被告
    乙○○之供述（見台南縣警察局歸仁分局警卷第25、30至31
    頁）情節相符，並有嘉義縣警察局車輛協尋電腦輸入單1份
    （見上開警卷第70頁）、被告甲○○於原審審理時所繪製之
    鐵製六角板手1支在卷，及嗣後共同被告乙○○帶同警方尋
    獲之3950-NL車牌2面扣案（見台南地檢97偵字第15036號偵
    查卷第51頁、原審98年6月25日公務電話記錄表）可稽。
  7.附表編號7所示行為，核與證人即酉○○○○員工丁○○於
    警訊之指述、共同被告乙○○之供述（見上開台南歸仁分局
    警卷第32至36、25頁；台南地檢97偵字第15036號偵查卷第
    12至13、17至18、69頁）情節相符，並有酉○○○○攝影翻
    拍照片、及警方於乙○○住處扣得部分贓款2,245元（該部
    分款項包含附表編號9強盜所得）及作案時所穿衣物附於警
    卷（見上開警卷第74至77頁）可稽。
  8.附表編號8所示行為，核與證人即未○○○○員工戊○○之
    指述、共同被告乙○○之供述（見上開警卷第38至42、25至
    26頁；上開台南地檢偵查卷第107至109、13、17、70、71頁
    ）情節相符，並有未○○○○攝影翻拍照片（見上開警卷第
    78至81頁）附卷可稽。
  9.附表編號9所示行為，核與證人即辛○ ○○○○○○員工己○○
    之指述、共同被告乙○○之供述（見上開警卷第43至48、26
    至29頁；台南地檢上開偵查卷第13、17、18、70至71、103
    至104頁）情節相符，並有扣得被告乙○○作案時所穿著衣
    服及部分贓款2,245元（有部分贓款係其實施附表編號7強盜
    犯行所得）、及自被告甲○○身上扣得用剩之贓款700元在
    卷可稽。
  10.綜上所述，被告2人前揭自白，足認與事實相符。準此，本
    件事證明確，被告2人犯行堪以認定，自應依法論科。
(二)、按刑法第321條第1項第3款之攜帶兇器竊盜罪，係以行為人
    攜帶兇器竊盜為其加重條件，此所謂兇器，其種類並無限制
    ，凡客觀上足對人之生命、身體、安全構成威脅，具有危險
    性之兇器均屬之，且祇須行竊時攜帶此種具有危險性之兇器
    為已足，並不以攜帶之初有行兇之意圖為必要，最高法院79
    年度台上字第5253號判例可資參照。查被告甲○○持以行竊
    車牌所使用之鐵製六角板手，及被告2人持以行強暴、脅迫
    之西瓜刀總計四把，雖未據扣案，惟鐵製六角板手（如被告
    甲○○於原審審理時所繪製者）及西瓜刀等物，應屬客觀上
    足以威脅人身安全，具有危險性之兇器無疑。而被告2人或
    與第三人呂學鑫等人分別於附表編號2、4、5、7至9所示時
    間，持西瓜刀、藍波刀等物至被害人巳○○、子○○、戌○○、亥○○、丁○○、戊○○、己○○等人值班之加油站表
    明要強盜財物，依一般社會通念判斷，顯足使前揭被害人因
    恐其生命、身體、安全受到立即危害，而心裡受壓制，喪失
    意思自由致不能抗拒。是此，揆諸前揭說明，應認被告甲○○、乙○○所為如附表所示行為之所犯法條，即各如附表「
    所犯法條及罪名」欄所示。而被告2人就附表編號2、4、7至
    9所犯之攜帶兇器強盜罪間，有犯意聯絡及行為分擔，均應
    論共同正犯。而被告2人另與第三人呂學鑫就附表編號5所犯
    之結夥3人以上攜帶兇器強盜罪間，有犯意聯絡及行為分擔
    ，亦應論共同正犯。至被告2人所犯附表編號8之行為，被告
    2人已著手於上開犯罪行為之實行，但因戊○○腰包掉落地
    面，被告2人因擔心引起路人注意迅即逃逸而不遂，為未遂
    犯，依刑法第25條規定按既遂犯之刑度減輕之。又被告甲○○所犯如附表所示之九罪及被告乙○○所犯如附表編號2、4
    、5、7至9罪，均犯意各別，行為互殊，均應與分論併罰。
    爰審酌被告甲○○為高中畢業之智識程度，從事飲料販售工
    作，與父母親、2名兒子共同生活，前曾於89至90年間攜帶
    兇器連續犯下13件加油站等處所之強盜案（犯罪手法與本件
    雷同，參見原審卷附臺灣屏東地方法院90年度訴字第184號
    判決），竟不知悔改，於假釋未久即因缺錢花用再夥同乙○○及呂學鑫等人共犯相同犯行。被告正值青壯，竟不思以勞
    力賺取金錢，且從犯罪手段係由被告甲○○或由其偕同被告
    乙○○向租賃公司租用小客車後，即由被告甲○○自行竊取
    或侵占他人汽車車牌，用以換裝及懸掛在租賃車上以利作案
    及逃避警方之追索，進而攜帶兇器利用加油站凌晨路上人車
    及值班人員稀少、且值班人員手無寸鐵之際強盜財物，犯罪
    手段惡劣，對於社會治安危害非輕，且審酌被告2人多由被
    告甲○○起意（亦與其以往犯罪模式相同）而為被告乙○○
    或其他同夥呂學鑫附和後，由被告乙○○持刀威嚇被害人、
    被告甲○○持刀搜刮財物之分工方式，然被告乙○○為警查
    獲後即坦承犯行，並詳為供述被告2人之犯案經過，且自警
    訊、檢察官偵訊乃至審理時就犯罪事實之交代清楚明瞭，供
    述情節除附表編號4所示行為外，始終一致，並表明深切悔
    過之意，只求儘速執行以便懺罪，犯後態度良好；反之，被
    告甲○○自警詢起，則一再飾詞否認犯行，甚且要求被告乙○○與其串供，俟乙○○未能與之配合後，甲○○即於原審
    審理時屢稱乙○○於囚車以小動作毆打他，且乙○○對伊懷
    恨在心等語（見原審卷第161頁），用意無非欲說明乙○○
    供述實不足採信，是其犯後未見悔過之意，態度不佳，雖被
    告甲○○嗣於審理期間，於98年5月1日委請辯護人具狀表明
    其願坦承全部犯行之意，但嗣後又翻稱車牌及西瓜刀等物與
    伊毫無干涉，全為乙○○所為云云（見原審76號卷第227至
    228頁，而被告乙○○於被告甲○○供陳西瓜刀與車牌係其
    購買及偷取時，亦僅淡然表示甲○○怎麼說，那就是吧，伊
    願意認罪，其已無意爭執等語），直至原審最後一次準備程
    序，被告甲○○始表明願坦認全部犯行，態度也才見有些轉
    變等一切情狀，認公訴人求處被告2人每件強盜犯行有期徒
    刑8年以上，則稍有過重。爰就被告甲○○犯如附表所示1至
    9之罪，處如附表所示之主文欄之刑。應執行有期徒刑17年
    。
(三)、又被告甲○○竊取車牌所使用之鐵製六角板手1支，及被告
    2人為附表編號2、4、5、7至9所為攜帶兇器強盜犯行時持以
    對被害人施強暴脅迫之西瓜刀4把，以及被告甲○○作案時
    用以遮掩面目之鴨舌帽2頂、口罩1個，雖係被告2人分別所
    有，且供被告2人為本件數件竊盜及強盜犯行所用之物，惟
    未據扣案，被告甲○○、乙○○復分別供稱已於犯案後沿路
    丟棄於不詳地點（見原審76號卷第262頁），既無證據足認
    上開物品尚存在，為免執行之困難，爰不予宣告沒收。至警
    方於被告乙○○住處所扣得之贓款2,245元、犯案時所穿著
    之深藍色橫條短袖上衣、黑色長西裝褲、黑色鴨舌帽等物、
    於甲○○身上扣得贓款700元、及警方依據被告乙○○供述
    所尋獲之3950-NL車牌2面等物，其中被告乙○○所有之上衣
    及西裝褲僅供警方辨識是否與加油站所翻拍照片為同一人，
    並非單純供犯罪所用之物；另乙○○、甲○○等人身上查獲
    之贓款，業據渠等供稱分別係彼等犯附表編號7、9時所得（
    見原審76號卷第261頁），而扣案之3950-NL車牌2面應發還
    被害人寅○○，惟據台南縣警察局歸仁分局答覆稱因被害人
    業已重新申請新車牌，故無意領回等語，則此等贓款及車牌
    等物，即均非被告所有，不得為沒收標的，自應由執行檢察
    官另行處置。至被告乙○○所有之黑色鴨舌帽1頂，則為其
    用以遮掩面目而為供犯罪使用之物，爰併依刑法第38條第1
    項第2款予以沒收等語。
(四)、依上，顯見原審法院已詳敘認定上訴人犯罪事實之理由、證
    據及量刑審酌之事由，從形式上審查，並無違背法令之情形
    。
六、上訴人提起上訴，僅略謂其坦承犯行不諱，深具悔誤之心，
    於案發初時帶領警方抓到同案被告乙○○得以偵破此案，原
    審判處有期徒刑17年實屬過重，請減輕刑期，以早日返家，
    孝順年邁雙親，及照顧2名年幼兒子云云；辯護人則以其所
    犯罪中，最重之刑期為7年8月，從刑法教化意義與使被告知
    所警惕、遏阻一般人犯罪之社會防衛效果來看，其應執行刑
    應以接近有期徒刑7年8月至10年有期徒刑之間為宜云云。惟
    查，原審審酌被告2人多由被告甲○○起意，並亦與甲○○
    以前犯罪模式相同，而為被告乙○○或其他同夥呂學鑫附和
    後，由被告乙○○持刀威嚇被害人、被告甲○○持刀搜刮財
    物之分工方式，而於警詢起，一再飾詞否認犯行，且要求被
    告乙○○與其串供，未果即屢稱乙○○於囚車以小動作毆打
    他，且乙○○對伊懷恨在心，圖使乙○○供述不可採，顯見
    犯後未見悔過之意，態度不佳，故判處如附表所示之各刑，
    並定應執行刑為有期徒刑17年等語（見原審判決理由欄二，
    判決書第9、10頁），顯見原審已就刑法第57條之量刑一切
    情狀加以審酌。況查，上訴人甲○○係於假釋中交付保護管
    束期間，再單獨為竊盜犯行或與乙○○共同為強盜犯行，足
    認其無悔誤之心；再者，本案上訴人甲○○所涉犯者計有3
    件加重竊盜罪（即原判決附表編號1、3、6）、6件共同加重
    強盜罪（即原判決附表編號2、4、5、7、8、9），而加重強
    盜罪最輕本刑為7年以上有期徒刑，原審就上訴人所犯5件加
    重強盜既遂罪均諭知7年8月，1件加重強盜未遂罪則諭知6年
    2月，顯對上訴人已為最有利之審酌而為之量刑，上訴人辯
    稱已感悔誤及刑期過重等云，即無憑據。又查，如依原審所
    為各罪之刑予以加總後，上訴人之刑期為有期徒刑46年3月
    ，原審定應執行刑為有期徒刑17年，不到原加總後刑期之2
    分之1，原審所為量刑，核屬妥適，是上訴人所辯僅泛稱量
    刑過重，及辯護人僅就量刑原則及其宣告刑，認被告量刑以
    有期徒刑7年8月、7年2月或10年為宜，均未依據卷內既有訴
    訟資料或提出新事證，指摘或表明第一審判決有何採證認事
    、用法或量刑等足以影響判決本旨之不當或違法之具體事由
    （按上訴理由是否具體，係屬第二審審查之範圍，不在命補
    正之列，刑事訴訟法第361條修正立法理由參照）。按之上
    開規定，本件上訴顯屬違背法律上之程式，自應予駁回，並
    不經言詞辯論為之。
七、依刑事訴訟法第367條前段、第372條，判決如主文。
中    華    民    國    98    年    10    月    27    日
                  刑事第三庭    審判長法  官  陳義仲
                                      法  官  楊清安
                                      法  官  宋明中
以上正本證明與原本無異。
加重竊盜罪部分不得上訴。
其餘部分，如不服本判決應於收受送達後10日內向本院提出上訴
書狀，其未敘述上訴理由者，並得於提起上訴後10日內向本院補
提理由書（均須按他造當事人之人數附繕本）「切勿逕送上級法
院」。
                                      書記官  王薇潔
中    華    民    國    98    年    10    月    28    日
附表：
┌──┬─────┬────────┬────┬────────┐
│編號│ 被告姓名 │犯罪日期、地點、│所犯法條│主            文│
├──┤          │方式、被害人及所│及罪名  │                │
│    │          │得財物          │        │                │
├──┼─────┼────────┼────┼────────┤
│ １ │  甲○○  │甲○○基於為自己│刑法第32│甲○○犯攜帶兇器│
│    │          │不法所有之意圖，│1條第1項│竊盜罪，處有期徒│
│    │          │於97年10月12日3 │第3款攜 │刑柒月。        │
│    │          │時許，在屏東縣潮│帶兇器竊│                │
│    │          │州鎮○○路217前 │盜罪。  │                │
│    │          │，持客觀上足以作│        │                │
│    │          │為兇器使用之鐵製│        │                │
│    │          │六角板手一支，竊│        │                │
│    │          │取午○○所有之  │        │                │
│    │          │XT-2140號牌二面 │        │                │
│    │          │。              │        │                │
├──┼─────┼────────┼────┼────────┤
│ ２ │  甲○○  │乙○○、甲○○共│刑法第33│甲○○共同犯攜帶│
│    │  乙○○  │同基於不法所有之│0條第1項│兇器強盜罪，處有│
│    │          │意圖，於97年10月│攜帶兇器│期徒刑柒年捌月。│
│    │          │12日4時50分，在 │強盜罪。│                │
│    │          │屏東縣長治鄉繁華│        │乙○○共同犯攜帶│
│    │          │村水源路98之36號│        │兇器強盜罪，處有│
│    │          │卯○○○○○，由│        │期徒刑柒年貳月。│
│    │          │乙○○持可供做為│        │                │
│    │          │凶器使用之西瓜刀│        │                │
│    │          │脅迫加油站員工陳│        │                │
│    │          │哲宏致無法抗拒，│        │                │
│    │          │甲○○在旁把風，│        │                │
│    │          │取得站內現金    │        │                │
│    │          │38,000元後逃逸。│        │                │
├──┼─────┼────────┼────┼────────┤
│ ３ │  甲○○  │甲○○於97年10  │刑法第32│甲○○犯攜帶兇器│
│    │          │月13日7時30分前 │1條第1項│竊盜罪，處有期徒│
│    │          │時許，於高雄市小│第3款攜 │刑柒月。        │
│    │          │港區○○路與明義│帶兇器竊│                │
│    │          │街交叉路口，持客│盜罪。  │                │
│    │          │觀上足以作為兇器│        │                │
│    │          │使用之鐵製六角板│        │                │
│    │          │手一支，竊取何湘│        │                │
│    │          │高所有、停放於上│        │                │
│    │          │址之車號D9-7999 │        │                │
│    │          │號車輛之車牌2面 │        │                │
│    │          │得手            │        │                │
├──┼─────┼────────┼────┼────────┤
│ ４ │  甲○○  │甲○○與乙○○共│刑法第33│甲○○共同犯攜帶│
│    │  乙○○  │同基於不法所有意│0條第1項│兇器強盜罪，處有│
│    │          │圖，於97年10月14│攜帶兇器│期徒刑柒年捌月。│
│    │          │日3時15分，駕駛 │強盜罪。│                │
│    │          │懸掛D9-7999號車 │        │乙○○共同犯攜帶│
│    │          │牌2面之銀色租賃 │        │兇器強盜罪，處有│
│    │          │車進入址設南投縣│        │期徒刑柒年貳月。│
│    │          │草屯鎮○○路386 │        │                │
│    │          │號之山隆加油站中│        │                │
│    │          │興站後，2人除為 │        │                │
│    │          │該銀色租賃車加  │        │                │
│    │          │500 元之無鉛汽油│        │                │
│    │          │未予付款，更以頭│        │                │
│    │          │戴鴨舌帽，手持客│        │                │
│    │          │觀上具有殺傷力之│        │                │
│    │          │兇器西瓜刀為犯罪│        │                │
│    │          │工具，由乙○○以│        │                │
│    │          │西瓜刀架在加油站│        │                │
│    │          │員工子○○頸部，│        │                │
│    │          │由甲○○持西瓜刀│        │                │
│    │          │割斷子○○所掛腰│        │                │
│    │          │包，以強暴、脅迫│        │                │
│    │          │方式，致使子○○│        │                │
│    │          │不能抗拒，而取得│        │                │
│    │          │現金約5,838元、 │        │                │
│    │          │簽單3張、客人信 │        │                │
│    │          │用簽名存根2張。 │        │                │
├──┼─────┼────────┼────┼────────┤
│ ５ │  甲○○  │甲○○、乙○○與│刑法第33│甲○○犯結夥三人│
│    │  乙○○  │第三人呂學鑫（另│0條第1項│以上攜帶兇器強盜│
│    │          │由屏東地檢署偵辦│結夥三人│罪，處有期徒刑柒│
│    │          │中）於97年10月16│以上攜帶│年捌月。        │
│    │          │日4時15分許共同 │兇器強盜│                │
│    │          │基於不法所有意圖│罪。    │乙○○犯結夥三人│
│    │          │，至高雄市小港區│        │以上攜帶兇器強盜│
│    │          │沿海一路477號之 │        │罪，處有期徒刑柒│
│    │          │台灣優力加油站，│        │年貳月。        │
│    │          │由乙○○負責把風│        │                │
│    │          │，甲○○持西瓜刀│        │                │
│    │          │及呂學鑫持藍波刀│        │                │
│    │          │脅迫員工戌○○、│        │                │
│    │          │亥○○致無法抗拒│        │                │
│    │          │，取得現金22,480│        │                │
│    │          │元。            │        │                │
├──┼─────┼────────┼────┼────────┤
│ ６ │  甲○○  │甲○○基於不法所│刑法第32│甲○○犯攜帶兇器│
│    │          │有之意圖，於97年│1條第1項│竊盜罪，處有期徒│
│    │          │10月18日凌晨不詳│第3款攜 │刑柒月。        │
│    │          │時間，在嘉義縣水│帶兇器竊│                │
│    │          │上鄉○○村○○路│盜罪。  │                │
│    │          │「海島檳榔攤」前│        │                │
│    │          │，持客觀上足以作│        │                │
│    │          │為兇器使用之鐵製│        │                │
│    │          │六角板手一支，竊│        │                │
│    │          │取寅○○所有、停│        │                │
│    │          │放於上址車號    │        │                │
│    │          │3950-NL車輛之車 │        │                │
│    │          │牌2面得手。     │        │                │
├──┼─────┼────────┼────┼────────┤
│ ７ │  甲○○  │甲○○、乙○○共│刑法第33│甲○○共同犯攜帶│
│    │  乙○○  │同基於不法所有之│0條第1項│兇器強盜罪，處有│
│    │          │意圖，於97年10月│攜帶兇器│期徒刑柒年捌月。│
│    │          │18日3時36分許， │強盜罪。│                │
│    │          │在址設臺南縣歸仁│        │乙○○共同犯攜帶│
│    │          │鄉○○○路○段387│        │兇器強盜罪，處有│
│    │          │號之酉○○○○內│        │期徒刑柒年貳月。│
│    │          │，駕駛懸掛3950-N│        │                │
│    │          │L車牌2面之銀色租│        │                │
│    │          │賃車，為該車加上│        │                │
│    │          │千元之無鉛汽油後│        │                │
│    │          │，再均以頭戴鴨舌│        │                │
│    │          │帽，手持客觀上具│        │                │
│    │          │有殺傷力之兇器西│        │                │
│    │          │瓜刀為犯罪工具，│        │                │
│    │          │由乙○○以西瓜刀│        │                │
│    │          │架在加油站員工王│        │                │
│    │          │嘉鴻頸部，並強取│        │                │
│    │          │丁○○所掛腰包，│        │                │
│    │          │甲○○則持西瓜刀│        │                │
│    │          │至加油亭內擅取金│        │                │
│    │          │錢，以強暴、脅迫│        │                │
│    │          │方式，致使丁○○│        │                │
│    │          │不能抗拒，而取得│        │                │
│    │          │現金約11,321元。│        │                │
├──┼─────┼────────┼────┼────────┤
│ ８ │  甲○○  │甲○○、乙○○共│刑法第33│甲○○共同犯攜帶│
│    │  乙○○  │同基於不法所有之│0條第2項│兇器強盜未遂罪，│
│    │          │意圖，於97年10月│攜帶兇器│處有期徒刑陸年貳│
│    │          │18日3時41分許在 │強盜未遂│月。            │
│    │          │址設臺南縣歸仁鄉│罪。    │                │
│    │          │中山路1段117號之│        │乙○○共同犯攜帶│
│    │          │未○○○○內，駕│        │兇器強盜未遂罪，│
│    │          │駛懸掛3950-NL 車│        │處有期徒刑陸年。│
│    │          │牌2面之銀色租賃 │        │                │
│    │          │車進入加油站佯裝│        │                │
│    │          │加油，再均以頭戴│        │                │
│    │          │鴨舌帽，手持客觀│        │                │
│    │          │上具有殺傷力之兇│        │                │
│    │          │器西瓜刀為犯罪工│        │                │
│    │          │具，2人均持西瓜 │        │                │
│    │          │刀站在未○○○○│        │                │
│    │          │員工戊○○身旁，│        │                │
│    │          │喝令戊○○不准動│        │                │
│    │          │且要求交出所掛腰│        │                │
│    │          │包，惟戊○○因緊│        │                │
│    │          │張解不開腰包，楊│        │                │
│    │          │進旺遂欲強取鄭士│        │                │
│    │          │宸腰包，然因腰包│        │                │
│    │          │內金錢掉落在地，│        │                │
│    │          │甲○○、乙○○見│        │                │
│    │          │狀即駕車逃逸，未│        │                │
│    │          │取得任何財物。  │        │                │
├──┼─────┼────────┼────┼────────┤
│ ９ │  甲○○  │甲○○、乙○○共│刑法第33│甲○○共同犯攜帶│
│    │  乙○○  │同基於不法所有之│0條第1項│兇器強盜罪，處有│
│    │          │意圖，於97年10月│攜帶兇器│期徒刑柒年捌月。│
│    │          │18日3時55分許， │強盜罪。│                │
│    │          │駕駛懸掛3950-NL │        │乙○○共同犯攜帶│
│    │          │車牌2面之銀色租 │        │兇器強盜罪，處有│
│    │          │賃車至位於臺南縣│        │期徒刑柒年貳月。│
│    │          │歸仁鄉○○○路2 │        │                │
│    │          │段55號之LA NEW加│        │                │
│    │          │油站，2人先為該 │        │                │
│    │          │銀色租車加油200 │        │                │
│    │          │元並付款後，趁LA│        │                │
│    │          │NEW加油站員工吳 │        │                │
│    │          │宗哲替他輛機車加│        │                │
│    │          │油之機會，均以頭│        │                │
│    │          │戴鴨舌帽，手持客│        │                │
│    │          │觀上具有殺傷力之│        │                │
│    │          │兇器西瓜刀為犯罪│        │                │
│    │          │工具，由乙○○持│        │                │
│    │          │西瓜刀站在加油亭│        │                │
│    │          │外，由甲○○進入│        │                │
│    │          │加油亭內強取財物│        │                │
│    │          │，以強暴、脅迫方│        │                │
│    │          │式，致使己○○不│        │                │
│    │          │能抗拒，而取得現│        │                │
│    │          │金約13,199元。  │        │                │
└──┴─────┴────────┴────┴────────┘


司法院資訊處製作；財團法人民間司法改革基金會備份。
